臺灣彰化地方法院刑事判決　　　　　　　　　　　 九十三年度交簡上字第三三號
　　公　訴　人　臺灣彰化地方法院檢察署檢察官
　　上　訴　人
　　即　被　告　余呈昇
　　原名甲○○）　　　住彰化.
右列上訴人即被告因過失傷害案件，不服臺灣彰化地方法院彰化簡易庭九十三年度彰
交簡字第三八一號，中華民國九十三年十月七日第一審簡易判決（聲請簡易判決處刑
案號：臺灣彰化地方法院檢察署九十三年度偵字第一五八０號），提起上訴，本院管
轄之第二審合議庭判決如左：
    主  文
上訴駁回。
余呈昇緩刑貳年。
    事  實
一、余呈昇（原名甲○○）於民國（下同）九十二年十月十二日上午十一時十五分許
    ，駕駛車牌號碼Ｈ二─九九三八號自小客車，沿彰化縣和美鎮○○路○段三四六
    巷由西向東方向行駛，途經彰化縣和美鎮○○路與鹿和路五段三十四巷之閃光號
    誌交岔路口時，理應注意車輛行駛時，駕駛人應注意車前狀況，隨時採取必要之
    安全措施及汽車行駛至閃光號誌之交岔路口，應減速慢行，作隨時停車之準備，
 而依當時情形，天候晴、日間自然光線、路面乾燥、無缺陷、無障礙物、視距良
    好，並無不能注意之情事，竟疏未注意前方及交岔路口來往車輛之動態，貿然通
    過該交岔路口，適有丙○○駕駛車牌號碼ＫＯＫ─五一八號重型機車，亦疏未注
    意前方及交岔路口來往車輛之動態而貿然通過該交岔路口，致余呈昇所駕駛之前
    揭自小客車與丙○○所駕駛之前揭重型機車發生擦撞，使丙○○倒地後受有左橈
    骨頸骨折、左肘、兩手及右大腿、膝、小腿多處挫擦傷等傷害。
二、案經被害人丙○○訴由彰化縣警察局和美分局報請臺灣彰化地方法院檢察署檢察
    官聲請簡易判決處刑。
    理  由
一、右開犯罪事實業據上訴人即被告余呈昇於本院審理時坦承不諱，核與告訴人丙○
    ○針對本件事故經過情形之陳述相符，並有道路交通事故現場圖、道路交通事故
    調查報告表、道路交通事故現場簡易筆錄、交通事故現場照片等件在卷可資參照
    ，告訴人因本件車禍受有如事實欄所載之傷害，亦有道周醫院出具之診斷證明書
    附卷可考。按汽車行駛時，駕駛人應注意車前狀況，並隨時採取必要之安全措施
    ；行車速度，依速限標誌或標線之規定，無標誌或標線者，行經無號誌之交岔路
    口時，應減速慢行作隨時停車之準備，道路交通安全規則第九十四條第三項、第
    九十三條第一項第三款分別著有規定。而依卷附道路交通事故調查報告表所載，
    事發當時天候晴、日間自然光線、路面乾燥、無缺陷、無障礙物、視距良好，並
    無不能注意之情事，被告余呈昇駕駛自小客車於行經上開肇事交岔路口時，竟未
    注意車前狀況，及減速慢行作隨時停車之準備，貿然通過該交岔路口而肇事，致
    告訴人丙○○受有左橈骨頸骨折、左肘、兩手及右大腿、膝、小腿多處挫擦傷等
    傷害，其有過失甚明。況本件經送臺灣省彰化縣區車輛行車事故鑑定委員會鑑定
    及臺灣省車輛行車事故覆議鑑定委員會覆議結果，均認被告余呈昇駕駛自小客車
    ，進入交岔路口遇狀況處置失當，為肇事原因，有臺灣省彰化縣區車輛行車事故
    鑑定委員會九十三年四月十九日彰鑑字第九三０二四五號函、臺灣省車輛行車事
    故覆議鑑定委員會九十三年八月二十三日府覆議字第九三一０八三四號函在卷可
    按。雖告訴人因駕駛重機車，進入交岔路口遇狀況，處置失當，為肇事原因，亦
    有過失，但被告似難辭過失之責。被告之過失行為與告訴人因本件事故所受傷害
    間有相當因果關係。綜上，本件事證明確，被告過失犯行堪以認定。
二、核被告所為，係犯刑法第二百八十四條第一項前段之過失傷害罪。原審以被告犯
    行明確而適用上開法條、第四十一條第一項、罰金罰鍰提高標準條例第一條前段
    、第二條等規定判處被告拘役五十日，並諭知易科罰金之折算標準，其認事、用
    法及量刑均稱妥適，應予維持。被告提起本件上訴，對原審認定之犯罪事實亦不
    爭執，其上訴並無理由，應予駁回。惟審酌被告前未曾受有期徒刑以上刑之宣告
    ，有臺灣高等法院被告全國前案紀錄表附卷可參，念其素行尚佳，因一時疏忽而
    罹刑章，且被告已於提起上訴後與告訴人達成民事和解，此有彰化縣和美鎮調解
    委員會調解書一份附卷可稽，及告訴人亦有過失等情。則被告經此教訓後，應已
    知警惕，而無再犯之虞，本院因認對被告所宣告之刑，以暫不執行為適當，乃併
    予宣告緩刑二年，以啟自新。
據上論斷，依刑事訴訟法第四百五十五條之一第一項、第三項、第三百六十八條，刑
法第七十四條第一款，判決如主文。
本案經檢察官乙○○到庭執行職務。
中      華      民      國    九十三    年     十二     月     十四     日
                                臺灣彰化地方法院刑事第一庭
                       審判長法官  葉  榮  郎
                                    法      官  陳  秋  錦
                                    法      官  葛  永  輝
右正本證明與原本無異。
本判決不得上訴
                                    法院書記記  吳  金  良
中      華      民      國    九十三    年     十二     月     十四     日
